【裁判字號】    92,交抗,103
【裁判日期】    920210
【裁判案由】    違反道路交通管理處罰條例
【裁判全文】
臺灣高等法院刑事裁定                            九十二年度交抗字第一三號
    抗告人即
    受處分人    甲○○  男五十.
右抗告人因違反道路交通管理處罰條例案件，不服臺灣板橋地方法院中華民國九十一
年十二月三十一日九十一年度交聲字第一六三八號裁定（原處分字號：交通部公路總
局臺北區監理所九十一年十月十五日北監六字第裁四○－ＺＤ0000000號），
提起抗告，本院裁定如左：
    主  文
抗告駁回。
    理  由
一、本案原審裁定以：異議人即受處分人甲○○於民國（下同）九十一年九月八日上
    午十一時二十五分許，駕駛車號三Ｌ－四二八號營業小客車，行經國道一號高速
    公路南向二七六公里處時，以時速一一一公里車速行駛，超過該路段最高限速一
    ○○公里，超速十一公里之違規事實，有採證照片一張在卷可證，原處分機關據
    以援引道路交通管理處罰條例第三十三條第一項、第六十三條第一項，裁處罰鍰
    新臺幣三千元，並記違規點數一點，並無任何違誤，量罰亦甚妥適，應予維持，
    異議為無理由，予以駁回。經本院調查結果，原審裁定認事用法均無不當，理由
    亦翔實，應予維持，並引用原審裁定書記載之理由。
二、抗告意旨略以：當時照相之機器是否確屬雷達測速儀檢定合格證書之機器，尚待
    確定，且證書有效期限將屆，亦可能發生故障。並認法條未規定逕行舉發亦須記
    點，不應記點方為正確。又據東森電視台所播出之社會追緝令節目訪問結果，國
    道測速儀器有設定為一百十二公里，亦有設為一百十六公里，其統一設定機器之
    標準何在？再駕駛人於高速駕駛下，如遇下坡車速自然會加快，且不可能一直盯
    視速率表，否則反有礙行車安全。且照相取締前應放置警示標誌，不應以偷拍之
    方式為之，依本案舉發照片，該測速儀照相機器應係放置於高速公路邊坡護欄下
    之隱蔽處，且未見放置警示標誌云云。
三、經查：內政部警政署國道公路警察局第四警察隊九十一年十一月十一日公警國四
    交字第０九一００一二九一六號函所檢呈之經濟部標準檢驗局雷達測速儀檢定合
    格證書，有效期限係至九十一年十月（見原審卷第十五頁），已堪證明本件測速
    儀器係合法且合格。而原處分依道路交通管理處罰條例第六十三條第一項規定，
    因抗告人有第三十三條之情形，除依原第三十三條第一項處罰外，並予記點，用
    法並無違誤。且速限之設置及如何取締違規，係屬行政機關之裁量，尚非法院審
    查之範疇。又駕駛人應隨時注意路況保持謹慎，遵守速限行駛，方能確保行車安
    全，尚不得以個人因素或路況為由而逾越法定速限。本案抗告人超速違規行駛之
    事證已明，抗告意旨指摘原裁定不當，為無理由，應予駁回。
據上論結，應依道路交通管理處罰條例第八十九條，刑事訴訟法第四百十二條，裁定
如主文。
中      華      民      國    九十二    年      二      月     十       日
                            臺灣高等法院交通法庭
                                審判長法  官  陳  祐  治
                                      法  官  楊  炳  禎
                                      法  官  王  炳  梁
右正本證明與原本無異。
不得再抗告。
                                      書記官  潘  大  鵬
中      華      民      國      九十二  年      二      月      十      日


司法院資訊處製作；財團法人民間司法改革基金會備份。
